【裁判字號】    98,刑智上訴,18
【裁判日期】    980618
【裁判案由】    違反著作權法等
【裁判全文】
智慧財產法院刑事判決
                                  98年度刑智上訴字第18號
上  訴  人  臺灣高雄地方法院檢察署檢察官
被      告  甲○○
選任辯護人  張宗琦 律師
上列上訴人因被告違反著作權法等案件，不服臺灣高雄地方法院
97年度訴字第1354號，中華民國98年1 月22日第一審判決（起訴
案號：臺灣高雄地方法院檢察署96年度偵緝字第03736 號），提
起上訴，本院判決如下：
    主  文
上訴駁回。
    理  由
壹、程序方面：
一、按刑事訴訟法第159 條第1 項規定：「被告以外之人於審判
    外之言詞或書面陳述，除法律有規定者外，不得作為證據。
    」，其立法本旨係以證人於審判外之言詞或書面陳述，屬於
    傳聞證據，此項證據，當事人無從直接對於原供述者加以詰
    問，以擔保其真實性，法院亦無從直接接觸證人而審酌其證
    言之憑信性，違背直接審理及言詞審理之原則，除具有必要
    性及信用性情況之除外者外，原則上不認其有容許性，自不
    具證據能力，倘法院已經依據當事人聲請傳喚證人到庭接受
    檢辯雙方之交互詰問，則法院既已透過直接、言詞審理方式
    檢驗過該證人之前所為證述，當事人之反對詰問權已受到保
    障得以完全行使之情況下，該等審判外證據除有其他法定事
    由（例如：非基於國家公權力正當行使所取得或私人非法取
    得等，而有害公共利益，即以一般證據排除法則為判斷），
    應認該審判外供述已得透過審判程序之詰問檢驗，而取得作
    為證據之資格，亦即其審判外供述與審判中供述相符部分，
    顯然已經構成具備可信之特別情狀，當然有證據資格，其不
    符部分，作為檢視審判中所為供述可信與否之彈劾證據，當
    無不許之理（最高法院94年度臺上字第2507號、95年度臺上
    字第2515號判決意旨參照）。被告辯護人於本院審理中，對
    於證人乙○○95年8 月1 日在丙○○為被告之臺灣高雄地方
    法院94年度易字第1319號第一審審理之證詞予以爭執，辯稱
    ：乙○○證稱「甲○○應該是看店」等語乃臆測之詞；另證
    稱「有委託一個朋友去買，丁○○去取貨，現場是甲○○看
    店」等語，非證人親身經歷，均無證據能力云云。惟查乙○○業於98年1 月15日在原審以證人身分作證，經檢察官、被
    告及辯護人交互詰問檢視其證詞，揆諸上開最高法院判決意
    旨，證人乙○○於於本案原審證詞應具證據能力。至證人乙○○所為上開證詞是否可信與否，則為證據價值之判斷。且
    查證人乙○○於本案原審審理時經交互詰問，辯護人問：「
    你曾經證稱那位朋友去買時，丁○○去取貨，現場是被告甲○○看店，此話是聽那位朋友轉述嗎？」，證人乙○○答：
    「他們進去買的時候我們也會在現場蒐證」，辯護人續問：
    「當時有無去現場？」證人乙○○答：「有，不然如何發現
    東西在427 號3 樓」等語（見原審訴字卷98年1 月15日審判
    筆錄第6 頁），是以證人乙○○首揭證述是親身經歷之事實
    ，並非聽聞他人之轉述，自有證據能力。
二、又按被告以外之人於審判外之言詞或書面陳述，除法律有規
    定者外，不得作為證據；又被告以外之人於審判外之陳述，
    雖不符合同法第159 條之1 至第159 條之4 之規定，但經當
    事人於審判程序同意作為證據，法院審酌該言詞陳述或書面
    陳述作成時之情況，認為適當者，亦得為證據。當事人、代
    理人或辯護人於法院調查證據時，知有第159 條第1 項不得
    為證據之情形，而未於言詞辯論終結前聲明異議者，視為有
    前項之同意，刑事訴訟法第159 條第1 項及第159 條之5 分
    別定有明文。查本案被告以外之人於審判外之陳述（包含書
    面陳述），皆屬傳聞證據，惟被告雖知上開證據資料為傳聞
    證據，但於本院準備程序及審判期日中均表示無意見而不予
    爭執，且迄至言詞辯論終結前亦未再聲明異議，本院審酌上
    開證據資料製作時之情況，尚無違法不當及證明力明顯過低
    之瑕疵，亦認為以之作為證據應屬適當，故揆諸前開規定，
    爰逕依刑事訴訟法第159 條之5 規定，認前揭證據資料均例
    外有證據能力。
貳、實體方面：
一、公訴意旨略以：甲○○與丙○○（業經臺灣高等法院高雄分
    院以97年度上更二字第47號判處有期徒刑1 年，並經最高法
    院以97年度台上字第3583號駁回上訴確定在案）係夫妻，丙○○係高雄縣鳳山市○○○路429 號1 樓源興模型玩具店（
    對外以「淵升玩具模型店」名義營業）之實際負責人。甲○○明知如附表一所示之商標，各係臺灣光榮綜合資訊股份有
    限公司（下稱光榮公司）、美商微軟公司（下稱微軟公司）
    、日商新力電腦娛樂股份有限公司（下稱新力公司）、日商
    卡波光股份有限公司（下稱卡波光公司）、日商任天堂股份
    有限公司（下稱任天堂公司）等公司，依法向我國經濟部智
    慧財產局註冊，而分別取得商標專用權之商標圖樣（有關之
    商標名稱、註冊號數、專用期間、指定使用商品及商標專用
    權人詳如附表一所示），未經商標專用權人之同意或授權，
    不得將上開商標使用於同一商品；如附表二至五（不含附表
    三編號63號、64號所示之光碟）所示之電腦程式，亦係上開
    公司及其他公司等，分別享有著作財產權之電腦程式著作；
    並明知如附表二至五所示之光碟、卡匣（不含附表三編號63
    號、64號所示之光碟）中之部分光碟封面（即附表四特別標
    示侵害商標之光碟）；部分卡匣外殼、貼紙、收容盒及說明
    書等，亦會分別呈現如附表一編號4 至10、如附表一編號11
    所示之商標圖樣，並於執行上開電腦程式著作時，在電視、
    電腦或遊戲機影像畫面上，除會分別呈現如附表一所示之商
    標圖樣外，亦會分別呈現如附表七所示之文字，且上開字樣
    亦會出現在部分卡匣外殼、貼紙、收容盒及說明書等處，代
    表公司出品或授權等用意證明之影像；復明知上開卡匣及遊
    戲軟體均係未經上開著作權人光榮公司等公司之同意或授權
    ，而擅自重製之盜版光碟及卡匣，竟仍與丙○○、丁○○（
    丁○○已由臺灣高雄地方法院以94年度簡字第4914號判決判
    處有期徒刑1 年2 月，緩刑4 年在案）共同基於販賣仿冒商
    品、行使偽造準私文書之概括犯意聯絡及以移轉所有權之方
    法散布光碟、卡匣重製物之常業犯意聯絡，自民國92年7 月
    30日起，以盜版遊戲光碟每片新臺幣（下同）30元、100 元
    不等之價格，盜版遊戲卡匣每片200 元之價格，向不詳姓名
    年籍之成年男子購入附表二至五之盜版光碟、卡匣後，再共
    同於前開「淵升玩具模型店」內，以盜版遊戲光碟每片60元
    、200 元不等之價格，盜版遊戲卡匣每片400 元、500 元或
    600 元之價格，販賣予不特定之人，而行使上開授權文字及
    製造公司名稱偽造文書，足以生損害於前述公司，且為避免
    遭警查獲，復自92年10月15日起，由丁○○出面承租高雄縣
    鳳山市○○○路427 號3 樓，作為藏置盜版光碟、卡匣之處
    所，待有客人欲購買上開盜版物時，甲○○、丙○○或丁○○即先將目錄交由顧客點選，當確認購買物品後，丁○○旋
    自「淵升玩具模型店」後門，藉由相通之樓梯，走至高雄縣
    鳳山市○○○路427 號3 樓，於取出盜版光碟或卡匣後，再
    返回原處交貨，另丙○○或甲○○則在店內看守，而藉以牟
    利維生，並均以之為常業。嗣於92年11月20日14時許，為警
    持搜索票在高雄縣鳳山市○○○路427 號、429 號查獲，並
    於五甲二路429 號1 樓、2 樓，扣得「越南大作戰」盜版光
    碟5 片等物；另於五甲二路429 號4 樓，扣得「越南大作戰
    4 」、「格鬥天王」（含2000年及2002年版本）等盜版光碟
    計13片。於五甲二路427 號3 樓，扣得如附表二至五所示之
    盜版光碟、卡匣（不含於五甲二路429 號1 樓、2 樓及4 樓
    內，扣得之盜版光碟）。因認被告甲○○涉犯廢止前著作權
    法第94條第1 項之意圖營利而以移轉所有權之方法散布重製
    物而侵害他人之著作權為常業罪（指盜版卡匣部分）、廢止
    前著作權法第94條第1 項之意圖營利而以移轉所有權之方法
    散布光碟重製物而侵害他人之著作權為常業罪（指盜版光碟
    部分）、修正前商標法第63條之販賣仿冒商品罪及刑法第21
    6 條、第220 條第2 項、第210 條之行使偽造準私文書罪嫌
    。
二、按犯罪事實應依證據認定之，無證據不得認定犯罪事實；又
    不能證明被告犯罪者，應諭知無罪之判決；刑事訴訟法第15
    4 條第2 項、第301 條第1 項分別定有明文。又按刑事訴訟
    法上所謂認定犯罪事實之證據，係指足以認定被告確有犯罪
    行為之積極證據而言，如未能發現相當證據或證據不足以證
    明，自不能以推測或擬制之方法，以為裁判基礎，最高法院
    29年上字第3105號及40年台上字第86號分別著有判例可資參
    照。而認定不利於被告之事實，須依積極證據，茍積極證據
    不足為不利被告之認定時，即應為有利於被告之認定，更不
    必有何有利之證據；又認定犯罪事實所憑之證據，雖不以直
    接證據為限，間接證據亦包括在內，然而無論直接證據或間
    接證據，其為訴訟上之證明，須於通常一般之人均不致有所
    懷疑，而得確信其為真實之程度者，始得據為有罪之認定，
    倘其證明尚未達到此一程度，而有合理之懷疑存在而無從使
    事實審法院得有罪之確信時，即應由法院為諭知被告無罪之
    判決，且告訴人之告訴，係以使被告受刑事訴追為目的，是
    其陳述是否與事實相符，仍應調查其他證據以資審認，最高
    法院亦分別著有30年上字第816 號、76年台上字第4986號、
    52年台上字第1300號判例可資參照。
三、公訴人認被告甲○○涉犯上開罪嫌，無非係以證人即本件查
    獲警員乙○○於95年8 月1 日本院審理94年易字第1319號案
    件時、98年1 月15日在原審審理時之證述、臺灣高等法院高
    雄分院97年度上更(二)字第47號判決書及證據資料、扣案如附
    表所示之盜版光碟、經濟部智慧財產局商標資料檢索及商標
    註冊證影本等資料、搜索扣押筆錄及扣押物品目錄表等，為
    其主要論據。
四、訊據被告甲○○堅決否認有上開犯行，於原審辯稱：位於高
    雄縣鳳山市○○○路429 號1 樓之淵升玩具模型店，係由伊
    配偶丙○○與丁○○負責經營，伊因住家係在該店樓上（即
    429 號3 、4 、5 樓），為接送兒女上學、到菜市場買菜等
    日常生活之需要，而經常出現在位於1 樓之淵升玩具模型店
    ，但不知道淵升玩具模型店有販賣盜版光碟等語，於本院審
    理時辯稱：不能僅因伊偶爾在家裡幫忙看店，而認為伊有涉
    犯本件犯行。經查：
  (一)被告甲○○與丙○○係夫妻，丙○○係上開淵升玩具模型店
    之實際負責人，而丙○○有公訴意旨所載之犯行等情，為被
    告所不爭執（見本院卷第58頁），並有證人即本件查獲警員
    乙○○於95年8 月1 日本院審理94年易字第1319號案件時之
    證述（見蒞庭卷第36頁至第40頁）、臺灣高等法院高雄分院
    97年度上更(二)字第47號判決書（見偵九卷第60頁至第82頁）
    及證據資料（經本院調97年度上更(二)字第47號全卷）、扣案
    如附表所示之盜版光碟、經濟部智慧財產局商標資料檢索及
    商標註冊證影本等資料（見警二卷第24頁至第34頁、第170
    頁至第175 頁；偵三卷第54頁至第114 頁、蒞庭卷第68頁至
    第70頁）、搜索扣押筆錄及扣押物品目錄表（見警一卷第65
    頁至第76頁）等可稽，堪認為真實。
  (二)公訴人認本案被告涉犯廢止前著作權法第94條第1 項之意圖
    營利而以移轉所有權之方法散布重製物而侵害他人之著作權
    為常業罪（指盜版卡匣部分）、廢止前著作權法第94條第1
    項之意圖營利而以移轉所有權之方法散布光碟重製物而侵害
    他人之著作權為常業罪（指盜版光碟部分）、修正前商標法
    第63條之販賣仿冒商品罪及刑法第216 條、第220 條第2 項
    、第210 條之行使偽造準私文書罪，主要係依據前述第四之
    (一)項所列之證據資料，然著作權法有關意圖營利而以移轉所
    有權之方法散布重製物而侵害他人之著作權重製罪及公開傳
    輸罪、商標法有關販賣仿冒商品罪、刑法之行使偽造準私文
    書罪處罰，除客觀上必須有上開行為外觀外，行為人主觀上
    亦必須有上開行為犯意，始足當之，而行為人主觀犯意之有
    無，則必須有積極證據證明，始得認定。惟被告甲○○堅決
    否認有上開犯行，並以上開情詞置辯。查被告經常出現於淵
    升玩具模型店內，而有「在場」之事實，固為被告所不爭執
    ，並有證人乙○○於本院審理時證稱：其查訪勤務一般為4
    小時，在查訪淵升玩具模型店時，被告並非一直在淵升玩具
    模型店內，而是斷斷續續在場，搜索當日被告甲○○與丁○○均在現場等語可憑（見原審訴字卷第56頁正面）。然被告
    「在場」，是否可視同被告係從事「看店」之類之經營行為
    ，非無深究之必要。關於此節，證人乙○○於原審法院審理
    時，對其前於原審法院審理94年易字第1319號案件時證稱見
    聞被告「看店」乙節，詳加說明而證稱：「（問：在現場是
    否就代表他正在看店？）如果有人進去買的話一定有人在店
    ，不然如何過去427 號3 樓取片，當時也沒有其他人在。」
    （見原審訴字卷第56頁正、背面）、「（問：你所謂搜索當
    天被告在看店，被告有何具體行動讓你判斷他在看店？）沒
    有。（問：你說的看店意思是何意？）丁○○如果要去427
    號取光碟，店面一定要有人顧。」（見原審訴字卷第57頁背
    面）等語，可見證人乙○○係以其先前所觀察到之淵升玩具
    模型店交易情況，通常為顧客確認所欲購買之盜版光碟或卡
    匣後，丁○○由淵升玩具模型店後門走到隔壁之427 號3 樓
    取貨，再返回淵升玩具模型店交貨，而丁○○取貨時，尚須
    他人負責看店等情，「推論」與丁○○同時在場之他人，必
    然亦是負責「看店」之人。然關於證人乙○○此一推論是否
    正確，有無相關之事證可資佐證或證實乙節，證人乙○○於
    原審審理時證稱：「（問：搜索當天丁○○有無去拿盜版光
    碟？）沒有。（問：既然沒有如何判斷甲○○在看店？）當
    天的情形我們沒有辦法判斷，我們是之前在蒐證的時候看到
    的。（問：丁○○去拿光碟，被告甲○○有具體的招呼客人
    嗎？）沒有。（問：你朋友去買盜版光碟，你在場，你為何
    不當場逮捕丁○○？）我沒有在場，我是在外面，我們只是
    在蒐證，並沒有在他們交付的現場。（問：你或是你朋友有
    無看到或聽到丁○○要被告甲○○去取盜版光碟交付客人，
    或是丁○○要被告甲○○去招呼客人？）沒有。」（見原審
    訴字卷第58頁正面）、「（問：剛剛所述搜索當天有看到被
    告甲○○在店面，他是在店面那個地方？）展示櫃前面，不
    是櫃台。（問：搜索當天前一周查訪期間，被告甲○○她是
    站在店內哪個地方？）不一定。（問：他在店內做什麼？）
    不知道，我們只是在蒐證。」（見原審訴字卷第58頁背面）
    等語，是證人乙○○於執行搜索之際，或搜索前蒐證查訪之
    時，均僅見聞被告出現於淵升玩具模型店內，並無見聞被告
    有「看店」或任何與「看店」相關之行為，其於原審法院審
    理94年易字第1319號案件時陳稱被告有「看店」之行為云云
    ，乃伊個人之推論、臆測，並無任何事證，可資佐證。又證
    人乙○○在長達1 週之蒐證下，從未曾看到被告有將目錄交
    由顧客點選，或於丁○○前去取盜版光碟時，在淵升玩具模
    型店「看店」之情形，甚至證人乙○○亦未曾見到被告甲○○出現於淵升玩具模型店之「櫃台」前，由此可知不僅無積
    極證據足以證明被告甲○○有公訴人所指上開犯行之主觀犯
    意，且其客觀上亦無公訴人所指之「看店」或其他與丙○○
    、丁○○共同為公訴意旨所載之犯行。
  (三)又查，高雄縣鳳山市○○○路429 號房屋係登記於被告甲○○名下，被告甲○○住在上址3 、4 、5 樓，上址1 、2 樓
    則由被告甲○○之配偶丙○○出租予丁○○開玩具店，經營
    模型及玩具生意，因429 號就是1 、2 、3 樓是經由屋內之
    共同樓梯出入，即上址3 、4 、5 樓沒有獨立的樓梯，是以
    被告甲○○出入都要經過429 號1 樓等情，業據被告甲○○
    供述明確，並有稅務電子閘門財產所得調件明細表附卷可稽
    （分別見本院卷第107 至108 頁、第118 頁）。則被告甲○○於出入時逗留在上址1 樓與丁○○聊天，或是丁○○忙不
    過來，要去上廁所、買便當、買飲料時，被告幫忙她照應，
    並不違背經驗法則，尚不能將被告甲○○偶然在場的事實與
    知悉並參與丙○○、丁○○犯罪作相同的評價。且依本案卷
    證資料，包含警察長期監控、蒐證均未發現被告甲○○有向
    登門的顧客介紹或提供光碟目錄或實際販售光碟的行為，亦
    無為丁○○、丙○○跟店外所謂的上游盤商接洽的證據，已
    如上述，而臺灣高等法院高雄分院97年上更(二)字第47號之審
    理均未進行對被告甲○○為有罪無罪的證據調查，其判決書
    及證據資料均尚難據為被告戊○有罪認定之證據。公訴意旨
    雖以：高雄縣鳳山市○○○路429 號為丙○○所有，登記於
    被告名下，該址前經破獲盜版光碟2 次，而被告居住於該店
    樓上，又與丙○○為夫妻，應無可能不知丙○○與丁○○販
    賣盜版光碟之事云云。然依一般社會經驗，夫將所有之不動
    產，登記於妻名下，甚為常見，是丙○○將其所有之建物，
    登記於被告名下，尚符常情。又依一般人之經驗，夫將建物
    登記於妻之名下，未必即會告訴妻該建物之用途，是丙○○
    將上開建物登記於被告名下，而未告知被告該建物之用途，
    非無可能。即丙○○與被告雖係夫妻，但夫妻之一方未向對
    方如實說明其本身所經營不法之事業，依常情亦非罕見。況
    上址雖登記被告甲○○名下，惟依我國社會常情，不動產或
    營利事業之登記與實際經營事業者經常並非同一人，因此尚
    不得以上址登記被告戊○名下，即認定被登記人即被告甲○○實際上即有參與該事業之經營。是以尚無法以被告甲○○
    在場，即認定其係為丁○○看店，並參與事業之經營。從而
    亦無法證認被告甲○○有公訴意旨所載上開犯行之主觀犯意
    。
  (三)證人陳文銓固於原審法院審理94年易字第1319號案件時證稱
    其曾至淵升玩具模型店訪查，見到丙○○、丁○○於現場招
    呼小朋友，此外尚有1 中年婦道人家在場等語。然證人陳文
    銓上揭證詞所指之中年婦人究為何人，是否係指被告，已非
    無疑。縱證人陳文銓上揭證詞所指之中年婦人確係被告，惟
    其所見聞者，亦僅有被告出現於淵升玩具模型店，而有「在
    場」之事實，並未見聞被告有公訴意旨所載之犯行。再者，
    證人陳文銓於上揭案件證述其於淵升玩具模型店所見之情形
    係：丙○○、丁○○於現場招呼小朋友，另有一位中年婦道
    人家在場等語（見蒞庭卷第42頁），是依其證述，縱該中年
    婦人為被告，被告亦僅有「在場」，顯與丙○○、丁○○2
    人有於現場「招呼小朋友」，有所不同，自不能將被告之「
    在場」，與丙○○、丁○○之犯行，相提並論。
  (四)公訴意旨雖以：每日14時許，並非學生放學之時，是被告於
    現場之目的，應非等待子女放學，或欲至學校搭載子女，且
    因被告、丁○○同時在場，顯見丁○○當時並未如廁，則被
    告在現場之原因，亦非由於丁○○欲上洗手間，故暫請甲○○看店，被告辯稱其於搜索當日在場係等待子女放學，所辯
    與事實不符，不足採信云云。惟查，被告有3 名子女，分別
    為78年、82年、86年出生，有被告之戶口名簿可稽（見原審
    訴字卷第74頁），被告3 名子女於本案發生時（92年）約各
    為14歲、10歲、6 歲，應分別就讀國中、國小、幼稚園，依
    一般之社會經驗，國中、國小、幼稚園放學之時間各不相同
    ，國中生約下午5 、6 時下課，小學生約下午4 、5 時下課
    ，幼稚園則約中午12時下課，而各階段學生放學後，又有各
    式補習班、才藝班，是國中、小及幼稚園、才藝班、補習班
    之上課、下課之時間不一，被告辯稱：其於搜索當天下午2
    時左右，出現於淵升玩具模型店，係因其準備接送其就讀幼
    稚園至才藝班，尚與常情相符，非不可採。
  (五)再者，本件既無積極事證，足以證明丙○○曾告知被告其係
    以販賣盜版光碟為常業，亦無證據可資證明，被告確有知悉
    丙○○有販賣盜版光碟之事實，自難以其二人間為夫妻關係
    ，而推論被告明知丙○○有販賣盜版光碟之情事。又縱被告
    有可能「知悉」丙○○與丁○○共同販賣盜版光碟，但知悉
    與起意並參與犯行，係屬二事，尚不能以依常情被告不可能
    不知情為由，進而推論被告已有主觀犯意並參與丙○○與丁○○販賣盜版光碟之犯行。
  (六)綜上所述，檢察官所提出之證據尚無從使本院就被告甲○○
    涉犯廢止前著作權法第94條第1 項之意圖營利而以移轉所有
    權之方法散布重製物而侵害他人之著作權為常業罪（指盜版
    卡匣部分）、廢止前著作權法第94條第1 項之意圖營利而以
    移轉所有權之方法散布光碟重製物而侵害他人之著作權為常
    業罪（指盜版光碟部分）、修正前商標法第63條之販賣仿冒
    商品罪及刑法第216 條、第220 條第2 項、第210 條之行使
    偽造準私文書等罪嫌為有罪之確信，此外，復查無其他積極
    證據足資證明被告確有公訴人所指之犯罪行為，核屬不能證
    明被告犯罪，自應為被告無罪之諭知。此外，復查無其他證
    據足使本院形成被告有上揭公訴意旨所指犯行之確信，而「
    罪嫌有疑，利歸被告」，乃刑事法學重要原則，本件既查無
    其他積極證據足認被告主觀上有何上開行為犯意，核屬不能
    證明被告犯罪，自應為被告無罪之諭知。
五、從而，被告所為上開辯解，尚堪採信，檢察官雖執前詞，提
    起上訴，認被告犯廢止前著作權法第94條第1 項之意圖營利
    而以移轉所有權之方法散布重製物而侵害他人之著作權為常
    業罪（指盜版卡匣部分）、廢止前著作權法第94條第1 項之
    意圖營利而以移轉所有權之方法散布光碟重製物而侵害他人
    之著作權為常業罪（指盜版光碟部分）、修正前商標法第63
    條之販賣仿冒商品罪及刑法第216 條、第220 條第2 項、第
    210 條之行使偽造準私文書罪嫌，然依卷內所附證據既無從
    證明被告於主觀上有何上開行為犯意，復查無其他積極證據
    足資證明被告有何公訴人所指之上開行為犯意，原審就被告
    為無罪之諭知，經核並無違誤，檢察官上訴指摘原判決不當
    ，請求撤銷改判，為無理由，應予駁回。
據上論結，應依刑事訴訟法第368條，判決如主文。
本案經檢察官黃惠敏到庭執行職務。
中    華    民    國    98    年    6     月    18    日
                  智慧財產法院第二庭
                              審判長法  官  陳國成
                                    法  官  陳忠行
                                    法  官  曾啟謀
以上正本證明與原本無異。
如不服本判決應於收受本判決後10日內向本院提出上訴書狀，其
未敘述上訴理由者，並得於提起上訴後10日內向本院補提理由書
狀（均須按他造當事人之人數附繕本）「切勿逕送上級法院」。
中    華    民    國    98    年    6     月    18    日
                                    書記官  王月伶


司法院資訊處製作；財團法人民間司法改革基金會備份。
